【裁判字號】    97,上訴,3447
【裁判日期】    970815
【裁判案由】    毒品危害防制條例
【裁判全文】
臺灣高等法院刑事判決                97年度上訴字第3447號
上  訴  人
即  被  告  甲○○
                      號
                    現於台灣台北看守所
上列上訴人因毒品危害防制條例案件，不服臺灣士林地方法院97
年度訴字第245號，中華民國97年5月9日第一審判決（ 起訴案號
：臺灣士林地方法院檢察署96年度毒偵字第2680號），提起上訴
，本院判決如下：
    主  文
上訴駁回。
    事  實
一、依刑事訴訟法第350條、第361條、第362條、第367條規定，
    不服地方法院之第一審判決而上訴者，須提出上訴書狀，並
    應敘述具體理由，為上訴必備之程式；其所提出之書狀未敘
    述上訴理由，或僅曾以言詞陳述上訴理由者，均應於上訴期
    間屆滿後20日內補提理由書於第一審法院。第一審法院經形
    式審查，認逾期未補提上訴理由者，應定期間先命補正；逾
    期未補正者，為上訴不合法律上之程式，應以裁定駁回。倘
    已提出上訴理由，但所提非屬具體理由者，則由第二審法院
    以上訴不合法律上之程式，判決駁回。而所謂具體理由，必
    係依據卷內既有訴訟資料或提出新事證，指摘或表明第一審
    判決有何採證認事、用法或量刑等足以影響判決本旨之不當
    或違法，而構成應予撤銷之具體事由，始克當之（例如：依
    憑證據法則具體指出所採證據何以不具證據能力，或依憑卷
    證資料，明確指出所為證據證明力之判斷如何違背經驗、論
    理法則）；倘僅泛難原判決認定事實錯誤、違背法令、量刑
    失之過重或輕縱，而未依上揭意旨指出具體事由，或形式上
    雖已指出具體事由，然該事由縱使屬實，亦不足以認為原判
    決有何不當或違法者（例如：對不具有調查必要性之證據，
    法院未依聲請調查亦未說明理由，或援用證據不當，但除去
    該證據仍應為同一事實之認定），皆難謂係具體理由，俾與
    第二審上訴制度旨在請求第二審法院撤銷、變更第一審不當
    或違法之判決，以實現個案救濟之立法目的相契合，並節制
    濫行上訴。(最高法院97年度台上字第892號判決意旨參照)
二、又刑事審判旨在實現刑罰權之分配的正義，故法院對有罪被
    告之科刑，應符合罪刑相當之原則，使輕重得宜，罰當其罪
    ，以契合社會之法律感情，此所以刑法第57條明定科刑時應
    審酌一切情狀，尤應注意該條所列10款事項以為科刑輕重之
    標準，俾使法院就個案之量刑，能斟酌至當。而「量刑輕重
    係屬事實審法院得依職權自由裁量之事項，苟已斟酌刑法第
    57條各款所列情狀而未逾越法定刑度，不得遽指為違法」（
    最高法院72年度臺上字第6696號判例參照)。
三、經查，原判決認上訴人即被告甲○○於96年10月26日21時為
    警採尿前一日（或二日）內之某時，在不詳地點，以將第一
    級毒品海洛因捲入香煙方式施用海洛因及將第二級毒品甲基
    安非他命以玻璃球燒烤方式施用甲基安非他命，分別施用海
    洛因及安非他命各1次， 因而論處被告犯施用第一、二級毒
    品罪，均累犯之罪，已詳敘所憑證據與認定之理由，並審酌
    被告素行不佳，履犯毒品危害防制條例之罪，惟念施用毒品
    係戕害自身身心健康，犯後坦承犯行，態度良好，並認公訴
    人具體就施用第一級毒品及第二級毒品依序量處有期徒刑 1
    年及9月，有過重之虞等一切情狀， 分別量處有期徒刑10月
    、6月，並定應執行有期徒刑1年2月，經核均無違誤， 所為
    量刑亦屬允當。被告上訴意旨認原審以被告屬前科累犯，即
    認定被告不知悔改，及被告施用毒品僅殘害個人，對他人生
    命、身體及財產並無危害，認原審量刑過重，請求量處云云
    ，惟查以，原判決量刑已審度一切犯罪情狀後，所為適法之
    裁量權行使，並無失之過重情形。綜觀被告上訴理由內容，
    均未就原判決有何採證認事、用法或量刑等足以影響原判決
    本旨之不當或違法，而為具體指摘。揆諸首揭規定，其上訴
    自屬不合法律上之程式，爰不經言詞辯論，逕予駁回其上訴
    。
四、依刑事訴訟法第367條前段、第372條，判決如主文。
中    華    民    國    97    年    8     月    15    日
            刑事第四庭    審判長法  官  沈宜生
                                法  官  鄭水銓
                                法  官  周煙平
以上正本證明與原本無異。
施用第一級毒品罪部分如不服本判決應於收受送達後十日內向本
院提出上訴書狀，其未敘述上訴之理由者並得於提起上訴後十日
內向本院補提理由書（均須按他造當事人之人數附繕本）。
其餘不得上訴。
                                書記官  蕭麗珍
中    華    民    國    97    年    8     月    19    日
附錄：本案論罪科刑法條全文
毒品危害防制條例第10條
施用第一級毒品者，處 6 月以上 5 年以下有期徒刑。
施用第二級毒品者，處 3 年以下有期徒刑。


司法院資訊處製作；財團法人民間司法改革基金會備份。
